臺灣高等法院民事裁定　　　　　　　　　 96年度抗字第947號
抗　告　人　羅莎食品股份有限公司
法定代理人　乙○○
上列抗告人因與相對人甲○○間停止強制執行事件，對於中華民
國96年5月29日臺灣新竹地方法院96年度聲字第652號裁定，提起
抗告，本院裁定如下：
    主      文
抗告駁回。
抗告訴訟費用由抗告人負擔。
原裁定所命供擔保金額變更為新臺幣伍佰伍拾萬玖仟伍佰陸拾元
。
    理      由
一、按強制執行程序開始後，除法律另有規定外，固不停止執行
    ，惟有回復原狀之聲請，或提起再審或異議之訴，或對於和
    解為繼續審判之請求，或提起宣告調解無效之訴、撤銷調解
    之訴，或對於許可強制執行之裁定提起抗告時，法院因必要
    情形或依聲請定相當並確實之擔保，得為停止強制執行之裁
    定，此觀強制執行法第18條第1項、第2項之規定自明；又法
    院依強制執行法第18條第 2項定擔保金額而准許停止強制執
    行之裁定者，該項擔保係備供債權人因停止執行所受損害之
    賠償，其數額應依標的物停止執行後，債權人未能即時受償
    或利用該標的物所受之損害額，或其因另供擔保強制執行所
    受之損害額定之（最高法院91年度台抗字第 429號、87年度
    台抗字第529號裁定參照）。
二、經查，中國農民銀行股份有限公司（下稱中國農民銀行公司
    ）持原執行法院92年度昭執孔 651字第2531號債權憑證為執
    行名義（原執行名義為：(1)台灣士林地方法院88年度促字第
    6974號確定支付命令；(2)台灣板橋地方法院88年度促字第15
    586號確定支付命令；(3)台灣台北地方法院88年度票字第102
    98號民事確定裁定；(4)台灣台北地方法院88年度票字第6056
    號民事確定裁定；(5)台灣台北地方法院88年度票字第6061號
    民事確定裁定），聲請原執行法院強制執行抗告人所有之財
    產，經原執行法院以93年度執字第1671號清償借款強制執行
    事件受理在案；嗣中國農民銀行公司於民國（下同）92年12
    月 5日與第三人台灣金聯資產管理股份有限公司（下稱台灣
    金聯公司）簽訂不良債權買賣合約，將其對於抗告人之上開
    執行名義債權讓與台灣金聯公司；台灣金聯公司受讓上開執
    行名義債權後，又於93年5月7日再將該債權讓與相對人，嗣
    原執行法院依相對人聲請，強制執行抗告人所有不動產及機
    器、設備等動產，分甲、乙、丙標，於94年5月10日進行第1
    次拍賣程序，拍賣最低價額依序定為新臺幣（下同） 3,980
    萬元、1億4,720萬元、2億2,635萬元，因無人應買，相對人
    當場表示願以債權額抵繳價金，總計拍賣所得金額為4億1,3
    35萬元，扣除相對人應受分配金額 4億0,018萬5,551元（含
    執行費470萬1,659元及一般債權 3億9,548萬3,892元），其
    間差額1,316萬4,449元，已據相對人於94年 8月19日向原執
    行法院繳納，又相對人依原執行法院之命令，於95年 1月24
    日另向原執行法院繳納營業稅1,226萬4,286元，原執行法院
    已就上開拍賣不動產部分發給權利移轉證書，並就拍動產部
    分函請經濟部工業局塗銷查封及抵押權登記，惟因抗告人提
    起分配表異議之訴，故尚未實行分配等情，業經本院調取原
    執行法院93年度執字第1671號強制執行事件卷宗核閱屬實（
    見外放影印卷宗）。而抗告人於96年 5月11日，主張相對人
    受讓上開執行名義債權為不合法，對相對人提起債務人異議
    之訴，經原法院以96年度重訴字第95號事件受理並裁定命繳
    納裁判費後，復對於該裁定提起抗告，目前尚未終結等情，
    亦經本院函請原法院查復屬實（見本院卷18頁）。是抗告人
    依強制執行法第18條第 2項之規定，陳明願供擔保，聲請停
    止上開強制執行程序，即屬有據。原法院因而以抗告人提供
    擔保為條件，裁定原執行法院93年度執字第1671號強制執行
    事件之強制執行程序，於原法院96年度重訴字第95號債務人
    異議之訴事件判決確定前，應予停止，自無不合。抗告論旨
    指摘原裁定不當，聲明廢棄，為無理由。
三、惟查，上開強制執行事件除相對人外，尚有其他得受分配之
    債權人，其中相對人應受分配金額已全數以拍賣價金抵償完
    畢，且原執行法院亦已核發拍賣不動產之權利移轉證書，並
    函請塗銷動產之查封及抵押權登記，相對人並未因停止執行
    受有損害；僅相對人補繳差額價金1,316萬4,449元及繳納營
    業稅1,226萬4,286元部分，因停止執行致其他債權人未能即
    時受償，自應斟酌其他執行債權人所受該部分損害，據以核
    定抗告人應供擔保之金額。又抗告人所提起之上開債務人異
    議之訴，係屬得上訴第三審之事件，參考司法院頒布「各級
    法院辦案期限實施要點」之規定，第一、二、三審通常程序
    審判案件之辦案期限各為1年4個月、2年、1年，是上開債務
    人異議之訴自起訴時起迄判決確定時止，預估約需4年4個月
    。是本件其他執行債權人因停止執行，未能即時受償，所受
    之法定利息損害計有550萬9,560元〔其計算式為：(13,164,
    449+12,264,286)元×年息5%× (4+4/12)年≒ 5,509,560元
    〕，本院因認抗告人應供擔保之金額以550萬9,560元為適當
    ，而擔保金額之酌定屬法院之職權行使，毋庸廢棄原裁定，
    爰依前開說明，變更原裁定所命供擔保金額如主文第 3項所
    示。
四、據上論結，本件抗告為無理由，依強制執行法第 30條之1，
    民事訴訟法第 495條之1第1項、第449條第1項、第95條、第
    78條，裁定如主文。
中　　華　　民　　國　　96　　年　　8 　　月　　30　　日
                  民事第六庭
                      審判長 法  官 林鄉誠
                             法  官 楊豐卿
                             法  官 梁玉芬
正本係照原本作成。
本裁定除以適用法規顯有錯誤為理由，並經本院許可外，不得再
抗告。如提起再抗告，應於收受後10日內委任律師為訴訟代理人
向本院提出再抗告狀。並繳納再抗告費新台幣１千元。
中　　華　　民　　國　　96　　年　　8 　　月　　30　　日
　　　　　　　　　　　　　　 書記官 常淑慧
